【裁判字號】    96,訴,322
【裁判日期】    970129
【裁判案由】    違反毒品危害防制條例
【裁判全文】
臺灣臺東地方法院刑事判決               96年度訴字第322號
公  訴  人  臺灣臺東地方法院檢察署檢察官
被      告  甲○○
                    （現另案於臺灣臺東看守所羈押中）
上列被告因違反毒品危害防制條例案件，經檢察官提起公訴（96
年度毒偵字第468號）及移送併辦（96年度毒偵字第507號），本
院依簡式審判程序審理，判決如下：
    主  文
甲○○施用第一級毒品，累犯，處有期徒刑玖月。
    事  實
一、甲○○前因搶奪案件，經本院於民國94年8月22日以94年度
    訴字第131號判處有期徒刑1年6月；復因施用第一級及第二
    級毒品案件，經本院於94年8月24日以94年度訴字第126號分
    別判處有期徒刑8月及4月，應執行有期徒刑10月確定；另因
    竊盜案件，經本院於94年9月5日以94年度易字第174號判處
    有期徒刑6月確定，其所犯上開各罪，嗣經本院於96年7月16
    日以96年度聲減字第32號裁定減刑及定應執行有期徒刑1年5
    月，業於96年7月16日執行完畢出監。詎仍未戒除毒癮，明
    知海洛因、甲基安非他命 (起訴書誤載為安非他命)分別為
    毒品危害防制條例第2條第2項第1款、第2款所定之第一級及
    第二級毒品，均不得非法持有、施用，竟同時基於施用第一
    級毒品海洛因及第二級毒品甲基安非他命之犯意，於96年9
    月17日凌晨2時許，在臺東縣臺東市○○路彼德堡電動玩具
    場，以將海洛因與甲基安非他命混合置於玻璃球內用打火機
    燒烤後吸食煙氣之方式，施用海洛因及甲基安非他命1次。
    嗣甲○○因另涉犯竊盜案件，為警於同日上午7時50分許，
    在臺東縣臺東市○○路○段552巷401之1號旁農地查獲，因疑
    其施用毒品，經其同意採集尿液送驗；另於同日羈押於臺灣
    臺東看守所，於翌（18）日實施新收入所尿液檢驗，經採集
    尿液檢體送驗結果，均呈現嗎啡及甲基安非他命陽性反應，
    始查悉上情。
二、案經臺東縣政府警察局臺東分局及臺灣臺東看守所報告臺灣
    臺東地方法院檢察署檢察官偵查起訴及移送併辦。
    理  由
一、訊據被告甲○○對於前揭犯罪事實，迭於警詢、偵查、本院
    準備程序及審理時坦承不諱，並有勘察採證同意書1紙（見
    臺東縣警察局臺東分局信警偵字第0960048811號卷第8頁）
    、臺東縣警察局臺東分局96年度偵辦毒品案件尿液採集代碼
    一覽表及慈濟大學濫用藥物檢驗中心檢驗總表各1紙（見96
    年度毒偵字第507號卷第4、5頁）、臺東監獄96年9月1-30日
    尿液臨時抽驗名單、慈濟大學濫用藥物檢驗中心96年10月11
    日檢附該中心檢驗總表及臺灣臺東監獄收容人談話筆錄各1
    份（見96年度毒偵字第468號卷第3至7頁）附卷可稽，足認
    被告上開任意性自白確與事實相符，應堪採信。本件事證明
    確，被告前揭犯行洵堪認定，應予依法論科。
二、按海洛因及甲基安非他命分別係毒品危害防制第2條第2項第
    1款、第2款所列之第一級、第二級毒品，均不得非法持有、
    施用。是核被告甲○○所為，係犯毒品危害防制條例第10條
    第1項之施用第一級毒品罪及同條第2項之施用第二級毒品罪
    。被告為供己施用而於施用前持有海洛因及甲基安非他命之
    低度行為，均為嗣後施用之高度行為所吸收，皆不另論罪。
    被告以將海洛因與甲基安非他命混合置於玻璃球內用打火機
    燒烤後吸食煙氣之方式施用，係以一施用毒品行為同時觸犯
    毒品危害防制條例第10條第1項及第2項之罪，為想像競合犯
    ，依刑法第55條前段規定，應從一重之毒品危害防制條例第
    10條第1項施用第一級毒品罪處斷。公訴意旨認被告係分別
    施用海洛因及甲基安非他命，然查國內甲基安非他命施用方
    式主要以燒煙吸食為主，而海洛因施用方式有注射方式或以
    燒煙吸食，兩者是否可同時、同日施用，依藥理作用區分海
    洛因係中樞神經抑制劑，安非他命類毒品係中樞神經興奮劑
    ，二者作用機轉不同，本不宜共用，然對毒品施用者並無考
    慮此一原則之必要，通常可視其習性，同時、同日施用任何
    毒品，端視施用者之喜好而定，是若將海洛因及甲基安非他
    命混合並以火燒烤方式供吸食者施用後，經人體代謝所排出
    之尿液應可檢出嗎啡及甲基安非他命等成分，有法務部調查
    局93年7月12日調科壹字第09300262550號函及行政院衛生署
    管制藥品管理局93年9月6日管檢字第0930008112號函附卷可
    參，且綜觀全案卷證，查無任何積極證據足資證明被告係於
    不同時、地，以不同之方式，分別施用海洛因及甲基安非他
    命各1次，是公訴意旨所指應予分論併罰乙節，尚有誤會。
    被告有如犯罪事實欄所載論罪科刑及執行情形，有臺灣高等
    法院被告前案紀錄表1份附卷可按，其於有期徒刑執行完畢
    後，5年以內故意再犯本件有期徒刑以上之罪，為累犯，應
    依刑法第47條第1項規定加重其刑。又檢察官移送併辦意旨
    部分（96年度偵字第507號）與原起訴之犯罪事實相同，核
    屬同一案件，本院自得加以審理，附此敘明。爰審酌被告有
    多次施用毒品前科，猶未能戒除毒癮，竟再次施用第一、二
    級毒品，足徵其法治觀念淡薄，自制力薄弱，毫無悛悔之意
    ，然衡以施用毒品究屬戕害自身健康之犯罪，被告施用毒品
    尚未造成他人明顯之危害，且於犯後坦承不諱，犯罪後態度
    尚佳，並兼衡被告犯罪之動機、目的、手段、生活狀況及智
    識程度等一切情狀，量處如主文所示之刑。
三、退併部分：
  (一)至於臺灣臺東地方法院檢察署檢察官97年度毒偵字第15號移
    送併案審理意旨略以：被告基於施用第一級毒品海洛因及第
    二級毒品甲基安非他命之犯意，於96年7月17日之前3日期間
    內，在不詳地點施用海洛因及甲基安非他命，嗣於96年7月
    17日經警採尿送驗結果，呈嗎啡及甲基安非他命陽性反應。
    因認與本件起訴及移送併辦（96年度毒偵字第507號）部分
    係屬同一案件，為起訴效力所及，應移送本院併案審理等語
    。
  (二)然查上開併案審理意旨所載被告施用第一、二級毒品事實部
    分，本院認為與本案並不屬於包括一罪之接續犯或集合犯，
    不具裁判上或實質上一罪之關係，難認為起訴效力所及，自
    無從併案審理，應由檢察官另為妥適處理，附此敘明。
四、據上論斷應依刑事訴訟法第273條之1第1項、第299條第1項
    前段，毒品危害防制條例第10條第1項、第2項，刑法第11條
    前段、第55條前段、第47條第1項，判決如主文。
本案經檢察官乙○○到庭執行職務。
中    華    民    國    97    年    1     月    29    日
                  刑事第二庭    法  官    康文毅
以上正本證明與原本無異
如不服本判決應於送達後10日內向本院提出上訴狀
中    華    民    國    97    年    1     月    29    日
                                書記官    林傳坤
附錄本案論罪科刑法條全文：
毒品危害防制條例第10條
施用第一級毒品者，處 6 月以上 5 年以下有期徒刑。
施用第二級毒品者，處 3 年以下有期徒刑。


司法院資訊處製作；財團法人民間司法改革基金會備份。
